【裁判字號】    98,審易,619
【裁判日期】    980612
【裁判案由】    竊盜
【裁判全文】
臺灣桃園地方法院刑事判決             98年度審易字第619號
公  訴  人  臺灣桃園地方法院檢察署檢察官
被      告  甲○○
上列被告因竊盜案件，經檢察官提起公訴（98年度偵字第3653號
），被告於本院準備程序進行中，就被訴事實為有罪之陳述，經
本院告知簡式審判程序意旨，並聽取公訴人及被告之意見後，本
院裁定改依簡式審判程序審理，茲判決如下：
    主      文
甲○○踰越安全設備竊盜，累犯，處有期徒刑拾壹月。
    事實及理由
一、犯罪事實：緣甲○○前於民國94年間因施用第一、二級毒品
    案件，經本院以94年度訴字第915 號判決分別判處有期徒刑
    10月、7 月確定；同年間因竊盜等案件，經本院以95年度易
    字第65號判決分別判處有期徒刑10月、8 月、4 月、4 月及
    罰金銀元300 元確定，上開各罪嗣經本院以96年度聲減字第
    2043號裁定分別減刑後並就有期徒刑部分定應執行為有期徒
    刑1 年8 月確定，於96年8 月9 日執行完畢（於本案構成累
    犯）。詎其猶不知悔改，竟意圖為自己不法之所有，於98年
    1 月19日23時許，在位於桃園縣桃園市○○路60號8 樓、乙
    ○○所有之倉庫前，自倉庫屬安全設備之牆上鐵窗踰越入內
    ，徒手竊取乙○○所有之手錶300 支、戒指300 只、手鍊10
    條及手機吊飾10條（合計價值約新臺幣10萬元），得手後據
    為己有。嗣經警循線查獲始悉上情。
二、證據名稱：
  (一)被告甲○○於警詢、檢察官偵查及本院審理時之自白。
  (二)被害人乙○○於警詢時之指述。
  (三)桃園縣政府警察局桃園分局扣押物品目錄表、贓物領據及照
    片4 張。
  (四)臺灣高等法院被告前案紀錄表1 份。
三、應適用之法條：刑事訴訟法第299 條第1 項前段、第273 條
    之1 第1 項、第310 條之2 、第454 條第1 項，刑法第321
    條第1 項第2 款、第47條第1 項。
四、附記事項：
    刑法第62條所謂發覺，並非以有偵查犯罪權之機關或人員確
    知其人犯罪無誤為必要，有確切之根據得為合理之可疑，而
    對犯罪行為人發生嫌疑時，即得謂為已發覺（最高法院72年
    臺上字第641 號判例意旨參照）。雖被告甲○○辯稱：本案
    是警察盤查伊毒品案件時，伊主動告知警察且自承竊盜犯行
    ，應有自首之適用云云。惟查，證人即警員游萬鎮於本院審
    理中具結證述：當天伊等係接獲線報，說被告有吸食毒品並
    有行竊得手之手錶及項鍊等贓物，伊等就到被告承租房子門
    口埋伏，等到被告回家時，伊等就上前盤查而查獲，先查獲
    毒品，之後因為線報有說明被告竊盜之犯行，但不知道該被
    害人及犯罪地點，於是再詢問被告身上所戴之手錶項鍊及戒
    指是如何竊得而來等情綦詳，此有本院98年6 月4 日審理筆
    錄1 份在卷可稽，綜觀上開情詞可知，具有偵查犯罪職權之
    警員游萬鎮在被告甲○○坦承竊盜犯行之前，業已因接獲線
    報進而確知被告甲○○有竊盜之犯罪嫌疑，且有合理之懷疑
    ，然依上開說明，被告既係於桃園縣政府警察局桃園分局同
    安派出所對其涉竊盜犯行已生合理懷疑後方坦承竊盜犯行，
    是自與自首之要件不符，附此敘明。
五、如不服本判決，得自收受送達之翌日起10日內向本院提出上
    訴狀（應附繕本），其未敘述上訴理由者，應於上訴期間屆
    滿後20日內補提理由書狀於本院，上訴於臺灣高等法院。
本案經檢察官丁俊成到庭執行職務。
中    華    民    國    98    年     6    月    12    日
                刑事庭        法  官  林靜梅
以上正本證明與原本無異。
                              書記官  施春祝
中    華    民    國    98    年     6    月    12    日
附錄本案論罪科刑法條：
刑法第321條
犯竊盜罪而有左列情形之一者，處 6 月以上、 5 年以下有期徒
刑：
一  於夜間侵入住宅或有人居住之建築物、船艦或隱匿其內而犯
    之者。
二  毀越門扇、牆垣或其他安全設備而犯之者。
三  攜帶兇器而犯之者。
四  結夥三人以上而犯之者。
五  乘火災、水災或其他災害之際而犯之者。
六  在車站或埠頭而犯之者。
前項之未遂犯罰之。


司法院資訊處製作；財團法人民間司法改革基金會備份。
